---
title: "README"
output: 
  html_document:
    keep_md: true
---


```{r setup, include=FALSE, warning=FALSE}
knitr::opts_chunk$set(echo = TRUE)
library(DT)
library(dplyr)
```

## GitHub Documents
TEST2
This is an R Markdown format used for publishing markdown documents to GitHub. When you click the **Knit** button all R code chunks are run and a markdown file (.md) suitable for publishing to GitHub is generated.

## 데이터 불러오기

S-Dot 1시간 측정 평균값이 저장된 csv파일 read
```{r }
#분석하고자 하는 csv데이터를 sdot이라는 데이터 프레임에 넣기 
sdot<-read.csv("data/sdot_20200507.csv", fileEncoding = 'euc-kr', head=TRUE, check.names=FALSE) 

```


```{r, layout="l-body-outset"}
library(rmarkdown)
#데이터 중 위에서부터 100개의 데이터만 확인
paged_table(sdot) %>% head(100)
```



sdot에 저장된 값에 대한 데이터 요약 
```{r }
#명령어 summary(데이터프레임)
summary(sdot) 
```
위의 값을 확인 했을때 현재 살펴보고자 하는 미세먼지, 초미세먼지 결측값, 음수, 0값을 제거 

```{r }
# 분석 편의상 컬럼 이름 변경 
sdot <- sdot %>% dplyr::rename(superdust =`초미세먼지 보정 (㎍/㎥)`)
sdot <- sdot %>% dplyr::rename(dust =`미세먼지 보정 (㎍/㎥)`)

# Na또는 Nan등 결측값 확인 
sum(is.na(sdot)) 

```
0개 

```{r }
#미세먼지 값이 0이하 or 초미세먼지 값이 0 이하 값 제거
sdot <-sdot %>% filter(!superdust <=0 , !dust <=0)


#명령어 summary(데이터프레임)로 미세먼지 보정, 초미세먼지 보정 값 재확인 
summary(sdot) 
#결측값 및 0이하 값 제거 확인
```

```{r, warning= FALSE }
#시간에 따른 미세먼지 값 확인 
library(plotly)

plot_ly(sdot, x = ~hour, y = sdot$dust, name = 'trace 0', type = 'scatter', mode = 'markers',
        marker = list(opacity = 0.4, color = "blue"))

plot_ly(sdot, x = ~hour, y = sdot$superdust, name = 'trace 0', type = 'scatter', mode = 'markers',
        marker = list(opacity = 0.4, color = "red"))


```



## Including Plots

You can also embed plots, for example:

```{r pressure, echo=FALSE}
plot(pressure)
```

Note that the `echo = FALSE` parameter was added to the code chunk to prevent printing of the R code that generated the plot.
